【裁判字號】    97,上易,351
【裁判日期】    970613
【裁判案由】    竊盜
【裁判全文】
臺灣高等法院臺南分院刑事判決         97年度上易字第351號
上  訴  人
即  被  告  甲○○
上列上訴人因竊盜案件，不服臺灣臺南地方法院96年度易字第15
73號中華民國97年4月30日第一審判決（起訴案號：臺灣臺南地
方法院檢察署96年度偵字第14200號），提起上訴，本院判決如
下：
    主  文
上訴駁回。
    理  由
一、按提起上訴，應以上訴書狀，敘述具體理由，提出於原審法
    院為之，刑事訴訟法第三百五十條第一項、第三百六十一條
    第二項分別定有明文。又第二審上訴書狀，應敘述「具體理
    由」，所稱具體理由，係指須就不服之判決為具體之指摘而
    言，如僅泛稱原判決，認事用法不當或採證違法、判決不公
    等，均非具體理由；又上訴理由之具體與否，係屬第二審法
    院審查範圍，不在法院命補正之列，是上訴書狀如已敘述理
    由，無論其具體與否，即無待補提理由書或命補正，法院辦
    理刑事訴訟案件應行注意事項第一六二條亦有明文。是上訴
    之法律上程式，為應以上訴書狀，就不服之判決為具體指摘
    ，並向原審法院提出，始合乎上訴法律上程式。次按第二審
    法院認為上訴有刑事訴訟法第三百六十二條前段情形者（即
    上訴不合法律上之程式），應以判決駁回之，刑事訴訟法第
    三百六十七條前段亦有明文。
二、本件上訴意旨略以：上訴人即被告甲○○犯了法條之罪，希
    望庭上能法外開恩，讓被告有改過自新的機會，從今以後做
    一個堂堂正正的人，被告之父母已故十餘載，且家中無親，
    承蒙法官寬宏大量，可讓被告易科罰金，但被告在監獄執行
    五月徒刑，要到九十七年六月十一日期滿，懇請鈞長六月十
    二日後才發指揮書，且被告在社會常做粗工，尚有積蓄，如
    六月十二日能出社會，定當繳納罰金，以消業障云云，而指
    摘原判決不當。然查：
  (一)本件上訴人雖已敘述上訴理由，但其上訴理由，僅泛稱現已
    悔改、可繳納罰金等情，惟就原審判決有何違法或不當，並
    無任何具體指摘，自難認被告上訴書狀，已敘述具體理由。
  (二)又本件原判決審酌被告之素行、犯罪動機、手段以及犯後坦
    承犯行態度良好等一切情狀，量處有期徒刑三月，並諭知易
    科罰金之折算標準，是本件原判決對被告所為量刑，依上所
    述，顯已考量被告犯後坦承犯行等情，並無量刑過重之違誤
    。茲上訴人即被告上訴，以上開情詞指摘原判決不當，其上
    訴理由，顯非具體，依上所述，應予駁回，爰依刑事訴訟法
    第三百七十二條規定，不經言詞辯論，逕行判決。
據上論斷，應依刑事訴訟法第三百六十七條前段、第三百七十二
條，判決如主文。
中    華    民    國    97    年    6     月    13    日
                  刑事第四庭    審判長法  官  吳志誠
                                      法  官  羅心芳
                                      法  官  陳珍如
以上正本證明與原本無異。
不得上訴。
                                      書記官  岑  玢
中    華    民    國    97    年    6     月    13    日


司法院資訊處製作；財團法人民間司法改革基金會備份。
